臺灣板橋地方法院刑事判決　　　　　　　 94年度訴字第707號
公　訴　人　臺灣板橋地方法院檢察署檢察官
被　　　告　甲○○
上列被告因違反毒品危害防制條例案件，經檢察官提起公訴（
94年度毒偵字第1770號）及移送併辦（94年度毒偵字第2412號）
，本院依簡式審判程序判決如下：
    主  文
甲○○連續施用第一級毒品，處有期徒刑拾月。又連續施用第二
級毒品，處有期徒刑拾月。應執行有期徒刑壹年陸月。
    理  由
一、甲○○前因施用毒品案件，經二度送觀察、勒戒後，均認無
    繼續施用毒品之傾向，而先後由臺灣板橋地方法院檢察署檢
    察官以八十八年度偵字第九二二號、臺灣臺北地方法院檢察
    署檢察官以八十八年度毒偵字第七三八號為不起訴處分在案
    ；其又因施用毒品案件，經送觀察、勒戒及強制戒治後，於
    民國九十年八月二十一日停止強制戒治付保護管束，九十一
    年二月十二日保護管束期滿而執行強制戒治完畢。其另因違
    反肅清煙毒條例、槍砲彈藥刀械條例等案件，經臺灣臺北地
    方法院以八十六年度訴字第二四九號各判處有期徒刑三年六
    月、一年二月及四月，並定應執行刑有期徒刑四年十月，經
    最高法院駁回上訴而確定，又分別因違反毒品危害防制條例
    案件，經臺灣臺北地方法院及本院分別判處有期徒刑八月、
    六月，並定應執行刑有期徒刑一年確定，上開案件接續執行
    ，於九十三年八月十三日縮短刑期假釋出獄，刑期至九十五
    年十一月八日始屆滿，現仍於假釋期間（不構成累犯）。詎
    猶未戒除毒癮，於前次強制戒治執行完畢五年內，基於施用
    第一級毒品海洛因及第二級毒品安非他命之概括犯意，均自
    九十四年一月三日起至九十四年三月中旬某日止，在臺北縣
    新莊市○○路六七八巷七號之四住處，以將海洛因摻入香煙
    內吸食，及將安非他命放置於吸食器上燒烤之方式，分別連
    續施用海洛因及安非他命多次，平均每二、三天即施用海洛
    因、安非他命各一次。嗣先後於九十四年一月五日、同年三
    月七日二度經臺灣板橋地方法院檢察署觀護人通知前往採尿
    送驗，結果均呈嗎啡、安非他命陽性反應，始查悉上情。
二、案經臺灣板橋地方法院檢察署觀護人移送臺灣板橋地方法院
    檢察署檢察官偵查起訴及移送併辦。本院於準備程序進行中
    ，被告甲○○就被訴事實為有罪之陳述，經告知簡式審判程
    序之旨，並聽取公訴人、被告之意見後，本院合議庭裁定由
    受命法官獨任進行簡式審判程序。
    理  由
一、上揭犯罪事實，業據被告於本院準備程序、審理時均自白不
    諱，其先後於九十四年一月五日、同年三月七日二度在臺灣
    板橋地方法院檢察署觀護人室採集之尿液檢體，經送臺灣尖
    端先進生技醫藥股份有限公司以酵素免疫分析法初驗、氣相
    層析質譜儀法確認之結果，亦均呈嗎啡及安非他命陽性反應
    ，有該公司於九十四年三月七日、同年月十七日出具之濫用
    藥物檢驗報告二份、臺灣板橋地方法院檢察署受保護管束人
    尿液檢體監管紀錄表二紙在卷可稽（見九十四年度毒偵字第
    一七七０號偵查卷第三、四頁，九十四年度毒偵字第二四一
    二號偵查卷第三、四頁），足認被告之自白確與事實相符。
    再者，被告前因施用毒品案件，經二度送觀察、勒戒後，均
    認無繼續施用毒品之傾向，而先後由臺灣板橋地方法院檢察
    署檢察官以八十八年度偵字第九二二號、臺灣臺北地方法院
    檢察署檢察官以八十八年度毒偵字第七三八號為不起訴處分
    在案，其又因施用毒品案件，經送觀察、勒戒及強制戒治後
    ，於九十年八月二十一日停止強制戒治付保護管束，九十一
    年二月十二日保護管束期滿而執行強制戒治完畢之事實，有
    臺灣高等法院被告全國前案紀錄表一份在卷可考。從而被告
    於前次強制戒治執行完畢後，五年內再犯施用第一級、第二
    級毒品罪，事證明確，其犯行堪予認定。
二、核被告所為，係犯毒品危害防制條例第十條第一項之施用第
    一級毒品罪，及同條第二項之施用第二級毒品罪。其為施用
    而持有海洛因、安非他命之低度行為，均為施用之高度行為
    所吸收，皆不另論罪。其自九十四年一月三日起至九十四年
    三月中旬某日止，期間多次施用海洛因、安非他命之行為，
    均時間緊接，所犯係構成要件相同之罪，顯係分別基於概括
    犯意反覆而為，為連續犯，應依法各論以一罪，並均加重其
    刑。所犯上開二罪，犯意各別，行為互殊，應分論併罰。檢
    察官雖僅就被告於九十四年一月五日（起訴書誤載為九十四
    年二月二十三日）採尿時回溯二十六小時、九十六小時內某
    時之施用海洛因、安非他命之犯行提起公訴，惟前揭犯罪事
    實欄所載之其餘施用毒品犯行，與起訴部分皆有連續犯之裁
    判上一罪關係，均為起訴效力所及，且其中九十四年三月七
    日採尿前回溯二十六小時、九十六小時內某時之施用海洛因
    、安非他命犯行，並經檢察官移送併辦，本院自得併予審究
    。爰審酌被告素行不良，於假釋期間竟猶不知戒慎，且自承
    平均每二、三日即各施用海洛因、安非他命一次，可見毒癮
    不小，暨其犯罪之動機、目的、所生危害等一切情狀，分別
    量處如主文所示之刑，並定其應執行刑。
三、檢察官移送併辦意旨另以（九十四年度毒偵字第三七七四號
    ）：被告基於施用第二級毒品之犯意，於九十四年七月六日
    ，在臺北縣永和市○○街一一八巷一弄八號一樓住處，施用
    安非他命，嗣於九十四年七月七日中午十二時許，為警在上
    址查獲，並扣得安非他命一包（毛重六點二公克、淨重五點
    五四公克）及吸食器一組，因認被告此部分亦涉犯毒品危害
    防制條例第十條第二項之施用第二級毒品罪嫌。然查：被告
    於本院審理時，已供陳：「... 海洛因、安非他命最後一次
    施用是在九十四年三月中旬，我就自行到松山療養院去戒治
    。到松山療養院去戒治的時候，我就把這二種毒品同時戒掉
    ... 。後來因為我在九十四年五月份開始擺夜市，所以為了
    提神才又開始使用（安非他命）。九四年七月七日扣案的安
    非他命與吸食器，和我先前到觀護人那裡採尿時所施用毒品
    之行為無關。」等語明確，足認被告於九十四年七月六日之
    施用安非他命犯行，乃另行起意而為，與本案之施用安非他
    命犯行並非本於一個預定之概括計畫，即不生連續犯之裁判
    上一罪關係，非本案起訴效力所及，故本院無從就此部分併
    予審判，應退回由檢察官另行處理。
四、如不服本判決，得自收受送達之日起十日內，向本院提出上
    訴。
據上論斷，應依刑事訴訟法第二百七十三條之一第一項、第二百
九十九條第一項前段，毒品危害防制條例第十條第一項、第二項
，刑法第十一條前段、第五十六條、第五十一條第五款，判決如
主文。
本案由檢察官朱立豪提起公訴，經檢察官張慶林到庭執行職務。
中　　華　　民　　國　　94　　年　　8 　　月　　16　　日
                  刑事第十二庭  法　官  劉元斐
上列正本證明與原本無異。
如不服本判決，應於判決送達後十日內向本院提出上訴狀 (應附
繕本) ，上訴於臺灣高等法院。
                                書記官  郭玉芬
中　　華　　民　　國　　94　　年　　8 　　月　　16　　日
附錄本案論罪科刑所引法條：
毒品危害防制條例第十條：
施用第一級毒品者，處六月以上五年以下有期徒刑。
施用第二級毒品者，處三年以下有期徒刑。
